臺灣高等法院刑事判決　　　　　　　　96年度上易字第2330號
上　訴　人
即　被　告　甲○○
上列上訴人因毒品危害防制條例案件，不服臺灣臺北地方法院96
年度易字第1900號，中華民國96年 8月28日第一審判決（起訴案
號：臺灣臺北地方法院檢察署96年度毒偵字第 742號），提起上
訴，本院判決如下：
    主  文
上訴駁回。
    事  實
一、甲○○前於(一)民國八十七年間，因違反毒品危害防制條例案
    件，經臺灣臺北地方法院以八十七年度毒聲字第一六六號裁
    定送觀察勒戒，因認其有繼續施用毒品之傾向，經同院以八
    十七年度毒聲字第一三四七號裁定令入戒治處所施以送強制
    戒治，於八十八年十一月七日強制戒治執行完畢出所，經臺
    灣臺北地方法院檢察署（下稱臺北地檢署）檢察官於八十八
    年十二月九日以八十八年度戒毒偵字第一一三號為不起訴處
    分確定在案；又於(二)九十二年間，因違反毒品危害防制條例
    案件，經臺北地檢署檢察官聲請強制戒治並提起公訴，強制
    戒治部分，經同院以九十二年度毒聲字第五八三號裁定令入
    戒治處所施以送強制戒治（嗣於九十三年一月九日因毒品危
    害防治條例修正公布而釋放出所），起訴部分經同院以九十
    二年度簡字第一０八八號判決判處有期徒刑五月，於九十三
    年六月八日縮刑期滿執行完畢；復於(三)九十二年間，因違反
    毒品危害防制條例案件，經同院以九十三年度易字第三二一
    號判決判處有期徒刑八月，復經本院以九十三年度上易字第
    九六二號判決駁回其上訴確定，嗣於九十四年七月十四日縮
    刑期滿執行完畢。
二、甲○○仍不之知悔改，復基於施用第二級毒品甲基安非他命
    （下稱安非他命）之犯意，於九十六年二月六日下午五時許
    ，在其友人開設位於臺北市○○路○段二四七號商店內之廁
    所，以其所有如附表編號二所示之吸食器施用安非他命一次
    。嗣於九十六年二月六日晚間八時二十五分許，為警持臺灣
    臺北地方法院法官所核發之搜索票，前往上開處所執行搜索
    ，當場查獲甲○○持有如附表所示之毒品、吸食器等物，乃
    接受調查，經警採集其尿液送驗發現呈安非他命陽性反應，
    方知甲○○有上開施用安非他命之犯行。
三、案經臺北市政府警察局大安分局移送臺北地檢署檢察官偵查
    起訴。
    理  由
一、證據之認定：
    上開事實二之部分，有被告甲○○於前述時地為警查獲，經
    警採集其尿液送臺灣尖端先進生技醫藥股份有限公司以酵素
    免疫分析法初步檢驗及氣相層析質譜儀法確認檢驗，結果發
    現有安非他命陽性反應之濫用藥物檢驗報告一紙附卷足憑（
    毒偵字卷第六二頁參照），而扣案如附表編號一所示之物，
    經交通部民用航空局航空醫務中心以氣相層析質譜儀法檢驗
    ，結果檢出含有安非他命成分無訛，有該局於九十六年四月
    二十五日出具之航藥鑑字第０九六０一九八號毒品鑑定書一
    紙附卷（見毒偵字卷第六六頁參照）可證，復有如附表編號
    二所示之吸食器扣案可稽，且被告對於上開事實二部分於原
    審九十六年八月十四日審理時供承不諱（見原審當日審判筆
    錄參照），是依(一)前開濫用藥物檢驗報告一紙、(二)扣案如附
    表編號一所示之安非他命及(三)扣案如附表編號二所示之吸食
    器等補強證據已足資擔保被告於原審審理中所為之上開任意
    性自白具有相當程度之真實性，而得確信被告前述自白之犯
    罪事實確屬真實，從而依刑事訴訟法第一百五十六條第一項
    及同條第二項規定，自得依被告前述自白及該補強證據認定
    被告確有為前述施用安非他命一次之犯行，本件事證明確，
    被告之犯行堪以認定。
二、論罪科刑之法律適用：
  (一)核被告甲○○所為，係犯毒品危害防制條例第十條第二項之
    施用第二級毒品罪。其施用安非他命前後持有安非他命之低
    度行為，應為施用安非他命之高度行為所吸收，不另論罪。
  (二)查被告有如事實一之部分所載之犯罪科刑執行情形，有本院
    被告前案紀錄表一份在卷可稽，其前受有期徒刑執行完畢，
    於五年以內故意再犯本件有期徒刑以上之罪，為累犯，應依
    刑法第四十七條第一項之規定加重其刑。
三、原審以被告犯罪事證明確，適用毒品危害防制條例第十條第
    二項，刑法第十一條前段、第四十一條第一項前段，中華民
    國九十六年罪犯減刑條例第二條第一項第三款、第七條、第
    九條等規定，並審酌被告於毒品危害防制條例公布生效後曾
    由原審裁定送觀察勒戒、強制戒治，並由臺北地檢署檢察官
    以八十八年度戒毒偵字第一一三號為不起訴處分確定，有本
    院被告前案紀錄表一份在卷可稽，顯見其未因前所受觀察勒
    戒、強制戒治之處分而決心改過及其智識程度、品行、犯後
    尚能坦承犯行、態度良好等一切情狀，量處有期徒刑十月，
    復說明：(1)被告犯罪之時間，係在九十六年四月二十四日以
    前，所犯符合中華民國九十六年罪犯減刑條例第二條所定之
    減刑條件，應依該減刑條例第二條第一項第三款之規定，減
    其宣告刑二分之一，故減為有期徒刑五月，並諭知易科罰金
    之折算標準。(2)扣案如附表編號一所示之毒品，經送鑑驗後
    檢出含有安非他命成分無誤，已如前述，應依毒品危害防制
    條例第十八條第一項前段規定，不問屬於犯人與否，併諭知
    沒收銷燬之。又扣案如附表編號二所示之吸食器，為被告所
    有，且係供其為本件施用安非他命所用之物，業據被告供承
    在卷（見原審九十六年八月十四日審判筆錄參照），依刑法
    第三十八條第一項第二款、第三項之規定，應宣告沒收。核
    其認事用法，俱無違誤，量刑亦屬適當，被告不服原判決提
    起本件上訴，為無理由，應予駁回。
四、被告經本院合法傳喚，無正當之理由不到庭，爰不待其陳述
    ，逕行判決。
據上論斷，應依刑事訴訟法第368條、第371條，判決如主文。
本案經檢察官張熙懷到庭執行職務。
中　　華　　民　　國　　96　　年　　11　　月　　27  　日
 　　　　　       刑事第一庭審判長法　官  蔡長溪
                                  法　官  謝靜恒
                                  法　官  陳春秋
以上正本證明與原本無異。
不得上訴。
                                  書記官  李家敏
中　　華　　民　　國　　96　　年　　11　　月　　28　　日
附錄：本案論罪科刑法條全文
毒品危害防制條例第十條：
施用第一級毒品者，處六月以上五年以下有期徒刑。
施用第二級毒品者，處三年以下有期徒刑。
附表：
┌──┬─────┬────┬─────────────┐
│編號│物品名稱  │數 量   │扣 押 物 品 清 單 編 號   │
├──┼─────┼────┼─────────────┤
│ 一 │第二級毒品│毛重零點│臺灣臺北地方法院檢察署九十│
│    │甲基安非他│壹玖捌零│六年度紅保管字第０二七六號│
│    │命        │公克、淨│編號１                    │
│    │          │重零點零│                          │
│    │          │壹捌零公│                          │
│    │          │克、驗餘│                          │
│    │          │淨重零點│                          │
│    │          │零壹柒肆│                          │
│    │          │公克    │                          │
├──┼─────┼────┼─────────────┤
│ 二 │甲基安非他│壹組    │臺灣臺北地方法院檢察署九十│
│    │命吸食器  │        │六年度藍保管字第一００九號│
│    │          │        │編號１                    │
└──┴─────┴────┴─────────────┘
